# 应收票据

提问人：zhs7403 时间：2020-01-06 17:12:10
公司为满足票据支付需求，开展票据池业务，将部分收到的应收票据质押给银行，公司在质押票据的金额范围内向客户开具银行承兑汇票，应收票据一般情况下到期后转入保证金账户。票据池下质押的应收票据列示在“应收款项融资”是否合理？

回答人：chenyiwei
这些质押的应收票据，其业务模式还是持有到期以收入合同现金流量，所以仍属于以摊余成本计量的金融资产，不建议作为“应收款项融资”列报。